臺灣臺中地方法院刑事判決　　　　　 94年度中簡上字第456號
上　訴　人
即　被　告　乙○○
上列被告因竊盜案件，不服本院臺中簡易庭九十四年度中簡字第
一五三五號中華民國九十四年六月一日第一審簡易判決（聲請簡
易處刑案號：臺灣臺中地方法院檢察署九十四年度撤緩偵字第一
一三號），提起上訴，本院管轄之第二審合議庭判決如下：
    主    文
上訴駁回。
    理　　由
一、本案經本院合議庭審理結果，認第一審簡易判決認事用法及
    量刑均無不當，應予維持，並引用第一審判決書記載之事實
    、證據及理由（如附件）。
二、上訴人即被告（以下簡稱被告）乙○○上訴意旨略以：其只
    因單純之工資糾紛而誤觸法律，對於處理方式不當已有悔意
    ，且多次嘗試連絡告訴人當面道歉和解，也請家人持續聯繫
    ，卻未能連絡上，其已認罪，也不願繼續沉淪，雖前確有誤
    觸法律之前科，但返回社會均有悔過之心，經家人扶持已走
    入職場，任職於高速鐵路烏日工程站，何有所謂不知悔改而
    需加重其刑之情形，第一審判決以其是累犯，凸顯其無惡不
    做，根本是先入為主、量身訂作而為判決，故其認為被判有
    期徒刑四月實屬過重，有違公平正義之旨云云。惟按，受有
    期徒刑之執行完畢，或受無期徒刑或有期徒刑一部之執行而
    赦免者，五年以內再犯有期徒刑以上之罪者，為累犯，加重
    本刑至二分之一，刑法第四十七條定有明文；查被告前於民
    國八十一年間因違反肅清煙毒條例、麻醉藥品管理條例、槍
    砲彈藥刀械管制條例、贓物等案件，經法院判處有期徒刑三
    年二月、六月、五月、三月，定應執行刑為有期徒刑四年二
    月確定，於八十四年五月十三日假釋付保護管束，保護管束
    期間原至八十五年十月七日期滿，惟被告於保護管束期間，
    復於八十四年間因竊盜案件，經臺灣臺南地方法院判處有期
    徒刑一年確定，並經撤銷前開假釋，應執行殘刑有期徒刑一
    年三月十一日，二者接續執行，嗣於八十六年四月二十九日
    再假釋付保護管束，保護管束期間原至八十六年十月二十日
    期滿，惟被告復於保護管束期間再犯肅清煙毒條例案件，經
    臺灣臺南地方法院判處有期徒刑三年六月確定，並經撤銷前
    開假釋，應執行殘刑有期徒刑五月二十一日，二者接續執行
    ，迄至八十九年七月十一日又假釋付保護管束，保護管束期
    間原至九十一年二月十八日期滿，惟被告於九十年間因施用
    毒品案件，經臺灣臺南地方法院先後裁定送觀察、勒戒，強
    制戒治，並撤銷前開假釋，應執行殘刑有期徒刑一年六月二
    日，嗣於九十二年二月二十日縮短刑期執行完畢之事實，有
    臺灣高等法院被告全國前案紀錄表及臺灣臺中地方法院檢察
    署刑案資料查註紀錄表各一份在卷可參，其受有期徒刑之執
    行完畢後，五年以內再於九十三年二月十日犯本案有期徒刑
    以上之罪，揆諸前開法律規定，即屬累犯，自應依刑法第四
    十七條之規定，加重其刑，從而，原審以被告係屬累犯為由
    ，予以加重其刑，尚無違誤。再按刑罰之量定，固屬法院自
    由裁量之職權行使，但仍應審酌刑法第五十七條所列各款事
    由及一切情狀，為酌量輕重之標準，並非漫無限制；在同一
    犯罪事實與情節，如別無其他加重或減輕之原因，下級審法
    院量定之刑，亦無過重或失輕之不當情形，則上級審法院對
    下級審法院之職權行使，原則上應予尊重，此有最高法院八
    十五年度臺上字第二四四六號裁判意旨可資參酌。本件原判
    決審酌被告之前科紀錄、犯罪動機、目的、手段及犯罪後態
    度等一切情狀，諭知被告係為累犯，判處被告有期徒刑四月
    ，並諭知易科罰金之折算標準，其認事用法均無違誤，量刑
    亦無過重或失輕之不當情形，被告上訴意旨未能具體指摘原
    判決認事用法有何疏漏或違誤之處，空言累犯之法律規定失
    當，即對原判決提起上訴，其上訴為無理由，應予駁回。
三、被告經本院合法傳喚，無正當之理由不到庭，爰依刑事訴訟
    法第三百七十一條之規定，不待其陳述逕行判決。
據上論斷，應依刑事訴訟法第四百五十五條之一第一項、第三項
、第三百七十三條、第三百六十八條、第三百七十一條，判決如
主文。
本案經檢察官甲○○到庭執行職務
中　　華　　民　　國　　94　　年　　12　　月　　30  　日
                  刑事第一庭  審判長法  官  李平勳
                                    法  官  許惠瑜
                                    法  官  周瑞芬
上正本證明與原本無異。
本件不得上訴
中　　華　　民　　國　　94　　年　　12　　月　　30  　日
                                　　書記官  何俞瑩
附錄本案論罪科刑法條
刑法第三百二十條：
　意圖為自己或第三人不法之所有，而竊取他人之動產者，為竊
  盜罪，處五年以下有期徒刑、拘役或五百元以下罰金。
　意圖為自己或第三人不法之利益，而竊佔他人之不動產者，依
  前項之規定處斷。
　前二項之未遂犯罰之。
